【裁判字號】    92,交聲,179
【裁判日期】    920411
【裁判案由】    聲明異議
【裁判全文】
臺灣臺中地方法院交通事件裁定                   九十二年度交聲字第一七九號
    原處分機關  交通部公路總局台中區監理所
    異議人即
    受處分人    甲○○
右列受處分人因違反道路交通管理處罰條例案件，對於交通部公路總局台中區監理所
九十二年一月二十九日所為之裁決（中監違字第裁六○─ＧＣ0000000號裁決
書），聲明異議，本院裁定如左：
    主  文
異議駁回。
    理  由
一、原處分機關略以：本案係台中市警察局第六分局逕行舉發受處分人甲○○所有之
    車號６Ｌ─０３８２號自小客車，於九十一年十一月二十一日十五時二十八分許
    ，在福星路前，因「未緊靠道路右側停車」違規，受處分人於指定應到案日前向
    該所提出申訴，該所遂於九十二年一月二十九日以中監違字第裁六○─ＧＣ00
    00000號裁決書，裁處罰鍰新台幣九百元整，逾期則依裁決書處罰主文規定
    裁處，於法並無不合等語。
二、本件異議人即受處分人則以：依據警察提供之舉發相片顯示，於福星路停車格右
    側有商家自設之階梯，台中停管處並未清除，致使駕駛人無法緊靠右側停車，飛
    駕駛人不願依法停放，爰聲明異議云云。
三、按汽車駕駛人停車時有不依順行方向，或不緊靠道路右側，或併排停車情形者，
    處新台幣六百元以上一千二百元以下罰鍰，道路交通管理處罰條路第五十六條第
    一項第六款定有明文；復依違反道路交通管理事件統一裁罰標準表規定，不緊靠
    道路右側停車者，小型車限期內到案者，處罰鍰新台幣九百元整。另道路交通安
    全規則第一百十二條第一項第六款規定：「汽車停車時，不得併排停車」同條第
    二項又規定：「停車時應依車輛順行方向緊靠道路右側... 其右側前後車輪外側
    距離緣石或路面邊緣不得逾四十公分」。經查：本件受處分人即異議人甲○○所
    有之車號６Ｌ─０３８２號自小客車，於九十一年十一月二十一日十五時二十八
    分許，在福星路前，因未緊靠道路右側停車、駕駛人離座等情，此有「舉發違反
    道路交通管理事件通知單」、原處分機關「違反道路交通管理事件裁決書」及台
    中市警察局第六分局「九十二年一月十五日中分六交字第０９２０００３６９７
    號函」等附卷可稽。且經本院檢視卷附取締照片一幀，該車確有未緊靠道路右側
    停車之違規事實，已甚明確。雖異議人辯稱係因右側有商家自設之階梯，致無法
    緊靠路邊停車，然依卷附該相片顯示自小客車與該階梯仍有一段相當之距離，且
    住戶或商家是否自設階梯而影嚮停車，係屬市政管理問題，異議人欲藉此作為免
    罰之事由，並無理由。從而，受處分人既有前揭違規行為，原處分機關依法裁處
    受處分人罰鍰新台幣九百元整並無違誤，本件異議為無理由，應予駁回。
據上論斷，應依道路交通管理處罰條例第八十七條第二項、道路交通案件處理辦法第
十九條，裁定如主文。
中      華      民      國    九十二    年      四      月     十一     日
                                        臺灣臺中地方法院交通法庭
                                            法  官許 金 樹
右正本證明與原本無異。
如不服本裁定應於送達後五日內向本院提出抗告狀。
                                            書記官
中      華      民      國    九十二    年      四      月     十一     日


司法院資訊處製作；財團法人民間司法改革基金會備份。
